【裁判字號】    95,交抗,156
【裁判日期】    950331
【裁判案由】    聲明異議
【裁判全文】
臺灣高等法院臺中分院刑事裁定         95年度交抗字第156號
抗  告  人  臺北市交通事件裁決所
法定代理人  乙○○
受處分人    甲○○
上列抗告人因受處分人違反道路交通管理處罰條例聲明異議案件
，不服臺灣苗栗地方法院中華民國95年1月18日裁定 （94年度交
聲字第131號），提起抗告，本院裁定如下：
    主  文
原裁定撤銷，發回臺灣苗栗地方法院。
    理  由
一、原審裁定如附件。原審法院以受處分人應為不罰之裁定云云
    ，固非無見。
二、本件抗告意旨以：(一)本案係受處分人甲○○於91年７月５日
    在頭份中正、信義路口因違規停車遭交通警察隊拖吊，邱君
    前往取車時才當場簽收舉發通知單，故本案屬於逕行舉發，
    列管在車籍違規檔，案移抗告人處理，依道路交通管理處罰
    條例第條，本案易處吊扣汽車牌照，應為適當。(二)另於91
    年月日開立之裁決書於92年４月７日已於抗告人七樓之
    櫃臺再予摯發並親自交與邱君簽收在案。至此，縱原裁決書
    送達有瑕疵，亦業經補正，自無所謂送達不符或未合法送達
    之問題。(三)就法理言：本所依處罰條例第條易處吊扣吊銷
    汽車牌照，仍屬行政處分。原審以「將確定前之裁決書與確
    定後之易處吊扣吊銷等執行程序，記載在同一裁決書，一起
    送達於異議人」，容有誤解。(四)就事實言：異議人辯稱於簽
    收裁決書前，其汽車牌照已於92年１月日即被逕行註銷，
    顯非實情。上開單號之註銷牌照處分書，邱君於92年４月７
    日簽收，但邱君並未於期限內提出聲明異議，且未依裁決繳
    納罰鍰或繳送汽車牌照，抗告人始於92年５月７日逕行註銷
    上開車輛之汽車牌照（如抗告狀所提之附件車籍資料檔），
    抗告人所為之處分係在合法送達且確定生效後才予執行。(五)
    按行政程序法第二十七條第一項之規定：「依法令或本於法
    令之行政處分，負有行為或不行為義務，經於處分書或另以
    書面限定相當期間履行，逾期仍不履行者，由執行機關依間
    接強制或直接強制方法執行之。」準此，抗告人認為原審依
    據行政程序法第一百一十一條第七款、第一百一十條第四項
    等規定為本案裁定之理由，實有未洽，勢將影響裁決確定之
    穩定性，為此提起抗告等語。
三、經查受處分人甲○○雖於92年４月７日簽收上開裁決書，但
    受處分人甲○○並未於相當期限內提出聲明異議，且未依裁
    決繳納罰鍰或繳送汽車牌照，抗告人始於92年５月７日逕行
    註銷上開車輛之汽車牌照，有其抗告狀所提之附件車籍資料
    檔可稽，則原審裁定認定「顯見異議人辯稱其於９２年４月
    ７日簽收裁決書前，其汽車牌照已經於９２年１月１２日被
    逕行註銷為真實。」云云，顯未合於實情，已有可議；再查
    抗告人抗告意旨指受處分人甲○○已於92年４月７日於抗告
    人七樓之櫃臺親自簽收上開91年月日開立之裁決書後，
    即不生所謂送達不符或未合法送達之問題，且依行政程序法
    第２７條及道路交通管理處罰條例第８５、６５條之規定，
    受處分人甲○○未於限定相當期間內提出聲明異議，且未依
    裁決繳納罰鍰或繳送汽車牌照，抗告人始為行政處分，而逕
    行註銷受處分人甲○○該車輛之汽車牌照等情，抗告人之上
    開處分是否非屬於適法行政處分，饒有研求之餘地，抗告人
    據此提起抗告，指摘原裁定不當，為有理由，自應將原裁定
    撤銷，發回原審另為適法之裁定。
據上論斷，應依刑事訴訟法第四百十三條，道路交通事件處理辦
法第二十六條，裁定如主文。
中    華    民    國    95    年    3    月    31     日
            刑事第二庭  審判長法  官  李  璋  鵬
                              法  官  胡  森  田
                              法  官  蕭  錦  鍾
上列正本證明與原本無異。
不得再抗告。
                              書記官  廖  次  芬
中    華    民    國    95    年    4   月    3       日
                                                      Ａ


司法院資訊處製作；財團法人民間司法改革基金會備份。
